臺灣板橋地方法院刑事判決　　　　　　　　94年度訴字第48號
公　訴　人　臺灣板橋地方法院檢察署檢察官
被　　　告　己○○
指定辯護人　本院公設辯護人 丙○○
被　　　告　戊○○
選任辯護人　許瑞榮律師
　　　　　　趙元昊律師
上列被告等因違反槍砲彈藥刀械管制條例案件，經檢察官提起公
訴（九十三年度偵字第七九九一號），本院判決如下：
    主  文
己○○未經許可，持有可發射子彈具殺傷力之改造玩具手槍，處
有期徒刑壹年肆月，併科罰金新台幣肆萬元，罰金如易服勞役，
以新台幣玖佰元即銀元參佰元折算壹日；扣案可發射子彈具殺傷
力改造仿ＦＮ廠半自動手槍製造之金屬玩具手槍壹支（含彈匣壹
個；槍枝管制編號0000000000）沒收。又共同未經許
可，販賣可發射子彈具殺傷力之改造玩具手槍未遂，處有期徒刑
參年，併科罰金新台幣捌萬元，罰金如易服勞役，以新台幣玖佰
元即銀元參佰元折算壹日；扣案可發射子彈具殺傷力改造仿ＦＮ
廠半自動手槍製造之金屬玩具手槍壹支（含彈匣壹個；槍枝管制
編號0000000000）沒收。應執行有期徒刑肆年貳月，
併科罰金新台幣拾萬元，罰金如易服勞役，以新台幣玖佰元即銀
元參佰元折算壹日；扣案可發射子彈具殺傷力改造仿ＦＮ廠半自
動手槍製造之金屬玩具手槍壹支（含彈匣壹個；槍枝管制編號0
000000000）沒收。
戊○○共同未經許可，販賣可發射子彈具殺傷力之改造玩具手槍
未遂，處有期徒刑參年，併科罰金新台幣捌萬元，罰金如易服勞
役，以新台幣玖佰元即銀元參佰元折算壹日；扣案可發射子彈具
殺傷力改造仿ＦＮ廠半自動手槍製造之金屬玩具手槍壹支（含彈
匣壹個；槍枝管制編號0000000000）沒收。
    事  實
一、己○○前有多次違反麻醉藥品管理條例案件之犯罪科刑紀錄
    ，執行完畢已逾五年；又於民國九十三年間因違反毒品危害
    防制條例案件，經臺灣高等法院於九十三年一月七日以九十
    二年度上訴字第四五０五號判處有期徒刑十月，現在監執行
    中（不構成累犯）。另戊○○前於九十二年間因違反槍砲彈
    藥刀械管制條例案件，經本院於九十二年三月十九日以九十
    一年度訴字第一一九四號判處有期徒刑一年二月，併科罰金
    新台幣五萬元，上訴後經臺灣高等法院於九十二年十二月六
    日以九十二年度上訴字第二五二二號、最高法院於九十三年
    二月十二日以九十三年度台上字第五三０號駁回上訴確定；
    又因違反毒品危害防制條例案件，經本院於九十三年十二月
    二十九日以九十三年度訴字第一二０三號判處有期徒刑十月
    、四月，應執行有期徒刑一年；上開二案現在監接續執行中
    （不構成累犯）。
二、己○○、戊○○（綽號小路）均不知悔改，其二人明知可發
    射子彈具有殺傷力之改造玩具手槍，屬槍砲彈藥刀械管制條
    例第四條第一項第一款所管制之槍砲，非經中央主管機關許
    可，不得無故持有或販賣之。己○○竟基於持有可發射子彈
    具有殺傷力改造玩具手槍之犯意，於九十三年四月中旬某日
    ，在臺北縣板橋市○○路口民生陸橋下之軍械室，以新台幣
    （下同）六千元之價錢，向姓名年籍不詳之成年男子，購得
    可發射子彈具殺傷力仿ＦＮ廠半自動手槍製造之金屬玩具手
    槍一支（含彈匣一個；槍枝管制編號0000000000
    ），旋即未經許可而無故持有上開改造手槍。迨九十三年四
    月三十日（起訴書誤載為同年五月一日），丁○○（綽號阿
    清；涉犯持有改造手槍部分，業經檢察官為不起訴處分）欲
    購買改造手槍防身，即在電話中委託友人甲○○（綽號小林
    ；涉犯持有改造手槍部分，亦經檢察官為不起訴處分）代為
    尋覓出售改造手槍之人，嗣甲○○於電話中將此事告知其在
    電子遊藝場認識之戊○○，適戊○○在己○○當時所承租位
    於臺北縣中和市○○路十五號地下一樓最後間套房，發現己○○正持上開改造玩具手槍朝水泥製靶射擊，而當場向己○○表示有人要以三萬元購買改造手槍，詎己○○因缺錢花用
    ，竟與戊○○意圖營利，另基於販賣上開改造手槍之犯意聯
    絡，表示願以三萬元之價格出售該手槍，嗣戊○○分別於九
    十三年四月三十日晚間十時許、十一時許、同年五月二日下
    午四時許、五時許、七時許，多次以電話與甲○○、丁○○
    二人聯繫販賣改造手槍之交易事宜，其間戊○○與甲○○、
    丁○○等人約定以三萬元至三萬五千元之價格購買二支改造
    手槍，嗣己○○因故而己意中止販賣改造手槍之進行，並與
    戊○○電話聯絡時一直更換交槍地點且未依約前往交易地點
    ，致戊○○無法完成出售改造手槍予甲○○、丁○○等人之
    交易而未遂。嗣於九十三年五月二日晚間九時許，丁○○、
    甲○○與戊○○在臺北縣板橋市○○路六二巷七弄口處欲與
    己○○進行交易時，為警當場查獲，因己○○並未依約到場
    ，警方乃於同日晚間十時許，至己○○前開租屋處將其逮捕
    ，並於車號七Ｎ
    ─一五二六號自用小客車上扣得前開改造手槍一支（含彈匣
    一個）。
三、案經臺北縣政府警察局海山分局報請臺灣板橋地方法院檢察
    署檢察官偵查起訴。
    理  由
壹、程序方面：
一、按被告以外之人於司法警察官或司法警察調查中所為之陳述
    ，與審判中不符時，其先前之陳述具有較可信之特別情況，
    且為證明犯罪事實存否所必要者，得為證據。刑事訴訟法第
    一百五十九條之二定有明文。查被告己○○、戊○○、證人
    丁○○及甲○○分別於警詢時之供述，就渠等販賣或買受改
    造手槍等節，與在審理中供證情節有部分或全部不合（理由
    詳後述），且被告己○○、戊○○於警詢之不利陳述，對其
    本人以外之其他被告，雖屬審判外陳述，但本院認其與審判
    中陳述不符部分，因為案發初時較少衡量利害關係之初供，
    且為證明犯罪事實所必要，應符合刑事訴訟法第一百五十九
    條之二規定，均得為證據。至於公訴檢察官於九十四年四月
    十九日所提臺北縣政府警察局海山分局查訪表記載證人即昇
    巨模型專賣店負責人蘇義峰之偵查訪問內容，係審判外之陳
    述，並不符合傳聞法則之例外規定，依法並無證據能力。又
    證人依法應具結而未具結者，其證言不得作為證據，刑事訴
    訟法第一百五十八條之三定有明文，經查證人丁○○、甲○○及被告戊○○分別於檢察官偵訊所為證言（見偵卷第一一
    ０頁），因未經上開證人具結，依照上開法條規定，證人丁○○、甲○○之證言，對於被告己○○、戊○○，及被告戊○○之不利陳述，就被告己○○而言，均不得作為證據。
二、次按被告之自白，非出於強暴、脅迫、利誘、詐欺、疲勞訊
    問、違法羈押或其他不正之方法，且與事實相符者，得為證
    據；刑事訴訟法第一百五十六條第一項定有明文。查本院審
    理中被告己○○雖辯稱：警詢內容不實在，因警察先製作完
    其他人之筆錄後，再拿給伊對照，之後又叫伊照著筆錄念，
    警察一邊問話，一邊誘導，且錄音過程是筆錄做完後，警察
    叫伊照著筆錄念云云；被告戊○○辯稱：查獲當天伊肚子痛
    ，被送醫院打針後，直到四、五點警察才讓伊休息，警察有
    拿錄音譯文給伊看，因伊很累，就照著譯文內容回答，是警
    詢內容不實在云云。惟經本院審理中當庭播放被告二人警詢
    錄音帶結果，發現被告己○○警詢時係採一問一答方式，簡
    要記載被告己○○之答話內容，被告己○○供述內容與警詢
    筆錄記載大致相符，且警詢錄音清晰，除停等打字中斷二次
    外，均全程連續錄音，問答之間有打字聲音，除詢問之警員
    外，另有一位製作筆錄警員（下稱員警甲）之聲音，員警甲
    偶爾補充詢問被告己○○，對於詢問之問題，被告係自行陳
    述犯罪之時、地、情節，且其回答均為連續之陳述，且詢問
    過程中被告語氣自然流暢，並無逐字照念或遭恐嚇、威脅、
    暴力、利誘、詐欺、疲勞訊問或其他不法情事；另發現被告
    戊○○之警詢筆錄亦採一問一答方式，簡要記載被告戊○○
    之答話內容，被告戊○○供述內容與警詢筆錄記載大致相符
    ，該錄音音質清晰，全程連續錄音，問答之間有打字聲音，
    且有停等打字之時間，除詢問之警員外另有一位製作筆錄警
    員之聲音，該製作筆錄之員警偶爾補充詢問被告，對於詢問
    之問題被告係自行陳述犯罪之時、地、情節，且被告之回答
    均為連續之陳述，詢問過程中被告語氣自然流暢，亦無逐字
    照念或遭恐嚇、威脅、暴力、利誘、詐欺、疲勞訊問或其他
    不法情事之情形。以上有本院九十四年五月九日、同月十七
    日勘驗筆錄各一件在卷可憑。參以被告二人警詢時若確實遭
    到警察誘導或不法取供，衡情其等於檢察官訊問時或本院準
    備程序中即應提出誘導及不法取供之抗辯，然被告二人於九
    十三年五月三日下午四時二十五分許，在臺灣板橋地方法院
    檢察署接受訊問時，非但均未為任何於警詢時有遭誘導或非
    法取供之陳述，其中被告己○○供承在三重市湯城廣場購得
    玩具手槍，並於翌日將該手槍交予店家更換槍管等情，而被
    告戊○○更供承其幫丁○○找己○○販賣改造手槍予丁○○
    ，且是伊打電話給己○○聯絡的等語（見偵卷第一一０頁背
    面）；其中被告己○○直至本院第一次審理中調查被告警詢
    供述時，而被告戊○○至本院第二次審理中，其二人始為上
    開警詢非法取供之抗辯，顯與常情相悖，尚難採信。是以，
    徵之前開勘驗結果及被告二人所辯情節，難認被告警詢時之
    不利於己之陳述係出於不正之方法取得，如經調查與事實相
    符，依法自得為證據，而有證據能力。
貳、實體方面：
一、被告己○○持有可發射子彈具殺傷力之改造手槍部分：
    訊據被告己○○固不否認持有上開扣案改造手槍之情，惟否
    認該扣案改造手槍具有殺傷力，辯稱：扣案手槍與子彈一起
    被查獲，為何子彈沒有殺傷力，該手槍卻有殺傷力，且刑事
    警察局鑑驗時，該手槍並未裝填子彈實射，並無法判斷槍枝
    能否承受子彈之擊發力量云云。惟查：
（一）被告己○○上開未經許可持有可發射子彈具殺傷力改造手
      槍之犯罪事實，業經被告己○○於準備程序中供認不諱（
      見本院卷第五十三頁），並有仿ＦＮ廠半自動手槍製造之
      金屬玩具手槍壹支（含彈匣一個；槍枝管制編號0000
      000000）扣案可資佐證。而上開改造玩具手槍經送
      刑事警察局鑑定，其鑑驗結果如下：「送鑑仿ＦＢＩ改造
      手槍一支（槍枝管制編號0000000000），認係
      由仿ＦＮ廠半自動手槍製造之金屬玩具手槍，換裝土造金
      屬槍管改造而成之改造手槍，機械性能良好，可擊發適用
      之子彈，認具殺傷力」。該手槍之鑑驗情形如下：「一槍
      枝基本資料：（一）仿製廠牌：仿ＦＮ廠；（二）發射動
      力模式：以撞針打擊底火引爆子彈內火藥為發射動力；（
      三）扳機運作模式：單動；（四）保險型式：握把保險、
      扳機保險；（五）槍枝全長：約十六‧二ＣＭ；（六）槍
      管：土造金屬槍管；（七）槍管長度：約八十五‧三ＣＭ
      ；（八）彈室內徑：約十‧０ＣＭ；（九）槍管外徑：約
      十一‧四ＣＭ；（十）槍管內徑：約九‧二ＣＭ；（十一
      ）槍身：金屬材質；（十二）滑套：金屬材質；（十三）
      槍上文字、記號（位置）：滑套上具「Ｓｅｃｒｅｔ　ｍ
      ｉｎｉ　ｇｕｎ　ｆｏｒ　ｓｐｅｃｉａｌｉｓｔ　ｏｎ
      ｌｙ」及「ＭＯＤＥＬ　ＧＵＮ　ＴＯＹ　ＦＳ－００１
      ２」字樣；二槍枝改造情形：換裝土造金屬槍管改造而成
      ；三槍枝性能：機械性能良好‧‧‧。」此有該局九十三
      年五月十一日刑鑑字第０九三００九五三六０號槍彈鑑定
      書一份及所附槍枝照片附卷可稽。
（二）被告己○○雖辯稱：刑事警察局鑑驗時，該手槍並未裝填
　    子彈實射，並無法判斷槍枝能否承受子彈之擊發力量云云
      ，然刑事警察局就扣案手槍鑑驗係以實際操作之方式檢測
      其槍枝機械結構（槍身、滑套、槍管、撞針、擊錘、扳機
      等主要零件結構）是否完整，及機械性能（進彈、上膛、
      閉鎖、擊發等運作性能）是否良好之「性能檢驗法」鑑驗
      ，經該局鑑驗結果，該槍枝主要零件結構及機械性能均完
      整良好，能發揮擊發適用子彈之功能，故認該槍枝具殺傷
      力，亦有該局九十四年四月八日刑鑑字第０九四００二九
      ０二一號函、九十四年四月十四日刑鑑字第０九四００五
      二七五一號函及所附國內外性能檢驗法之相關文獻等件在
      卷可憑；而依刑事警察局上開鑑定報告及函文所載，扣案
      手槍確係以性能檢驗法之方式鑑定，惟上開函文明確指出
      係以實際操作之方式檢測扣案槍枝零件結構及機械性能均
      完整良好，能發揮擊發適用子彈之功能，故認該槍枝具殺
      傷力，已如前述。足知鑑識機關對於槍枝之鑑驗方法，迄
      今並未排除性能檢驗法，從槍枝之進彈、上膛、閉鎖、擊
      發等功能以目視之方法檢測，如係經專業且有經驗之鑑識
      人員所為，自具有其一定之可信度，非必以實彈測試始能
      為判斷；內政部警政署刑事警察局鑑識科之人員，應具有
      此方面之專業及經驗，參以被告己○○於警詢供承伊有拿
      扣案手槍射擊水泥板，打成一個洞、一個洞等情（見本院
      卷第一七八頁）觀之，應認該鑑定結果為可採信。至本件
      警方查扣子彈十二顆經試射結果，發射動能不足或無法擊
      發，均認不具殺傷力，亦經上開槍彈鑑定書鑑定無訛，而
      扣案改造槍枝與子彈之鑑定並非必須同一，且扣案槍枝亦
      非須以扣案子彈進行實際試射為必要，亦如前述，可知扣
      案改造子彈經鑑定結果雖不具殺傷力，自難逕以推認扣案
      改造手槍無殺傷力，是被告己○○上開所辯尚不足採。俱
      徵被告持有上開可發射子彈具殺傷力之改造手槍一節，堪
      以認定。本案事證明確，被告己○○持有可發射子彈具殺
      傷力改造手槍之犯行，洵堪認定，應依法論科。
二、被告己○○、戊○○共同販賣可發射子彈具殺傷力改造手槍
    犯行部分：
    訊據被告己○○、戊○○均矢口否認販賣改造手槍犯行，被
    告己○○辯稱：伊只是要害共同被告戊○○，並沒有要透過
    戊○○賣槍云云；指定辯護人為被告己○○辯護稱：共同被
    告戊○○之供述前後不一，且其警詢時之供述，係傳聞證據
    ，不得作為證據，另就證人丁○○、甲○○供述內容以觀，
    僅足以證明渠等曾與共同被告戊○○商談槍枝交易一事，似
    與被告己○○無涉云云。被告戊○○則辯稱：伊只是想騙丁○○的錢，不是真的要賣槍，實際上伊從頭到尾都沒有槍可
    以賣給他們云云；選任辯護人為被告戊○○辯護稱：扣案槍
    枝是否有殺傷力，仍有疑義；且若被告戊○○果真幫證人丁○○找改造手槍，其地位應與獲不起訴處分之證人甲○○相
    同，況共同被告己○○於警詢時既表示槍枝一支可賣三萬元
    ，證人丁○○於審理時卻證述查獲當天約定槍枝價格為二萬
    五千元，對照二者所說之價格可知，被告戊○○並無從中牟
    利之營利目的，實無該當販賣槍枝行為之可能云云。惟查：
（一）上開被告己○○、戊○○共同販賣具殺傷力改造手槍之犯
      罪事實，業據證人丁○○於警詢時供證：伊與甲○○在電
      話中有提及購槍事宜，甲○○曾以0000000000
      號電話撥打0000000000號電話給伊，告知戊○○要伊等待二十分鐘，並告知伊不要在晚上進行改造槍枝
      的交易，甲○○亦曾以上開電話撥打000000000
      0號電話與戊○○聯絡時，伊有拿甲○○之行動電話與戊○○對話，並告知要約定時間交易槍枝，又甲○○曾以上
      開電話與伊以0000000000號電話聯絡，告知戊○○在亞東醫院，看情形如何便可開車與伊前往交易槍械
      ，嗣甲○○於五月二日十七時三十分許到住處載伊，並準
      備一起到板橋重慶國中進行槍枝買賣交易，後來戊○○又
      打電話告知甲○○，表示要更改到板橋四川路「愛買」大
      賣場，隨後又改到板橋市○○路六十二巷七弄口處；伊與
      戊○○所要交易之槍械，雙方約定價格為一萬五千元，只
      說是要改造的槍枝，沒有要求任何形式，伊買槍是要作防
      身使用等語（見偵卷第七至九頁）。且證人丁○○於審理
      中亦結證稱：伊因玩電動玩具認識戊○○，後來伊想買槍
      彈防身，所以有再跟戊○○聯絡，一開始伊透過「小林（
　　　就是甲○○）聯絡小路（指戊○○），伊說自己打算花一
　　　、二萬元買一把改造手槍，小林、小路一開始說有槍，後
  　　來又拖來拖去，伊叫小林幫忙詢問，小林說有槍，但後來
    　還是沒有看到東西，都是小林跟小路聯絡，期間伊曾用小
      林的手機與小路對話，電話中，小路提到價格約二、三萬
      元，但沒有提到是什麼樣的槍，講了好幾個交槍地點，但
      伊不記得了，小路說槍是跟其朋友拿的，交槍當天，他們
      改了好幾個地方，說好要一手交錢、一手交槍，從開始聯
      繫到談好交槍，約三、四天，交易過程中，除了買槍以外
      ，伊忘記有無提到買子彈的事，印象中好像沒有講到這個
      問題，最主要是要買槍，伊買槍是為防身用，伊打算買壹
      把，交槍當日，小路確實跟伊說要一手交錢、一手交槍，
      說跟朋友講好了，伊不記得詳細交槍地點；查獲當天有約
      定槍枝價格二萬五千元，且當日交易時間、地點是小林跟
　　　小路約好，小林再過來找伊，我們兩人要一起過去找小路
  　　，而更換交槍地點時，伊與甲○○都在車上等，更換地點
　　　是小路跟小林講，小林再跟伊說，期間沒有講交易之槍枝
  　　種類，只知道是改造槍枝；印象中，小路有提到會叫他朋
    　友拿槍出來給我們看是否滿意，確實有如卷附監聽譯文之
      通話內容等語屬實。又證人甲○○於警詢時供證：丁○○
      用其0000000000號行動電話打電話向伊提議說
      要買槍，並叫伊聯絡賣方；伊與戊○○商談後八釐米改造
      手槍之價金為一萬五千元，本來是想向小路（指被告戊○○；下同）買紅外線九０手槍，但是小路開價三萬五千元
      ，後來小路對伊說那支紅外線九０手槍沒了，只剩槍管要
      不要，伊才又跟小路說伊要兩支改造手槍，伊替丁○○等
      人仲介買槍，並沒有利潤，因此次伊也是要買槍，並拿來
      作為防身用等語（見偵卷第十五至十七頁）；證人甲○○
      於審理中結證稱：查獲前二、三天至三、四天，丁○○曾
　    叫伊幫其找找有沒有人要賣改造的槍，價格約一、二萬元
      ，因伊在遊藝場認識戊○○，跟路有點熟，所以問路是否
      有槍可以交易，路說要問朋友看看，到了交易當日，戊○○答應說要帶我們去找其朋友，我們說要一手交錢、一手
      交貨，伊是用手機與路聯絡，印象中，交易地點一直更換
      ，都是在板橋、土城一帶，最後是在板橋仁愛路，之前是
      在愛買；因伊與丁○○、戊○○都認識，丁○○住的比較
      遠，有提到如果交易成功，伊可以從中取得傭金，但數額
　　  多少，伊忘記了；交易當日，戊○○只有說是交易改造槍
      ，而且子彈裝滿，並沒有提到型式；戊○○說要透過朋友
      看有沒有槍；查獲當天約定說要見面，小路再帶我們去看
　　　槍，後來中間約定有變卦，一延再延，我們一直等不到人
  　　，後來就約好先跟小路見個面瞭解狀況；依照我們原先預
    　定的計畫，伊心裡是想說見面當天就可以看到槍；卷附監
　　　聽譯文，確實有這些對話內容等語詳確。
（二）觀之證人丁○○、甲○○上開證述情節互核相符，且與後
      述之被告戊○○與證人甲○○、丁○○等人間之電話通話
      內容亦相合。參以被告戊○○於警詢供承：因甲○○（小
      林）於九十三年四月三十日打電話給伊，說要買槍之時，
      剛好己○○在伊旁邊，所以己○○才知道有人要賣槍的，
      伊都是以0000000000號打電話給己○○的行動
      電話（之前的已忘記，現在都是打0000000000
      號）聯絡的；伊有向己○○說要以三萬元或三萬五千元的
      代價購買他的手槍；本次購買槍枝是甲○○之意思，是甲○○叫伊幫忙聯絡的等情（見偵卷第二十六至二十七頁）
      。復以被告己○○於警詢時亦供承：因戊○○之前幫伊辦
      理信用貸款，曾經在上個禮拜到伊家見過伊把玩該支扣案
      手槍，當場就說他有朋友要買這種槍，剛好伊缺錢花用就
      想說把槍賣給他，結果戊○○於九十三年五月一日中午十
      三時許打行動電話０九二五（正確號碼忘記）給伊，說其
      朋友要買槍、看槍，伊就提議至中和市○○路時五號地下
      一樓分租套房最後一間房間內將該支手槍拿給戊○○看，
      結果伊放戊○○鴿子，他們沒有看到槍，又於九十三年五
      月二日八、九時許，戊○○以行動電話00000000
      00號（經己○○檢視電話簿）撥打至伊０九二五電話（
      號碼忘記），當時他說他們人在外面要伊開門，結果當時
      伊人外面，有沒有回去，所以他們沒有看到槍，另於同日
      十八時許，戊○○以上開行動電話撥打至伊所有之行動電
      話0000000000號給伊，說伊朋友目前在板橋，
      約在板橋市○○路的遠東愛買大賣場，說他朋友要看槍，
      結果伊也沒去，再於同日二十一時許，戊○○以上開行動
      電話撥打至伊所有之前揭電話給伊，說他們在中和安和路
      、安平路口，叫伊帶槍過去給他朋友看，結果伊在家看電
      視，伊有沒有去等語（見偵卷第三十四頁至三十五頁）。
      是以，依照證人丁○○、甲○○之證述及被告戊○○，己○○之警詢供述情節，足見證人丁○○欲購買改造手槍防
      身，其透過證人甲○○代為尋找賣主，嗣甲○○將丁○○
      買槍一事告知被告戊○○時，被告戊○○正在被告己○○
      之租屋處並看見己○○正持扣案改造手槍對水泥靶進行射
      擊，戊○○乃將此事告訴己○○，而己○○因缺錢花用，
      即向戊○○表示願以一支三萬元之價格出售該手槍，而另
      行起意與己○○共同出售前開改造手槍予丁○○，並由戊○○與甲○○、丁○○等人接洽聯繫改造手槍交易事宜，
      堪以認定。又被告戊○○與證人甲○○、丁○○，就槍枝
      交易所約定之價格、數量等節，依據證人甲○○於警詢供
      證：伊與戊○○商談後八釐米改造手槍之價金為一萬五千
      元，本來是想向戊○○買紅外線九０手槍，但是小路開價
      三萬五千元，後來小路對伊說那支紅外線九０手槍沒了，
      只剩槍管要不要，伊才又跟小路說伊要兩支改造手槍等語
      ；且證人甲○○曾於電話中向被告戊○○提及槍枝價格三
      萬五千元，並要二支八釐米的槍枝等情（見後述之電話監
      聽譯文表），並參合被告戊○○於警詢時供承：伊有說要
      以三萬元、三萬五千元之價格向己○○買槍等情（見本院
      九十四年五月九日勘驗筆錄第四頁），再參以被告己○○
      於警詢時供承戊○○跟伊說扣案槍枝要多少錢，伊說差不
      多一支要一萬元，戊○○說一支可以賣到三萬元，要不要
      賣，伊說好啊，又戊○○第一次跟伊說他朋友要以一支三
      萬元的價錢要買二支等語（見本院九十四年五月九日勘驗
      筆錄第八頁），俱徵被告戊○○與證人甲○○、丁○○，
      係約定槍枝交易價格為三萬五千元、數量二支改造手槍，
      則被告己○○自承該扣案改造手槍一支成本約一萬元，其
      應允被告戊○○以三萬元之價格出售，或戊○○向甲○○
      等人表示交易價格三萬五千元，均足認被告二人販售扣案
      改造槍係有營利之意圖至明，被告戊○○之辯護人辯稱：
      戊○○並無營利之意圖云云，殊非足採。再者，被告己○○向戊○○應允表示願意販賣扣案改造手槍，並由戊○○
      與甲○○等人聯繫槍枝交易事宜，且雙方約定交易價格、
      地點後，被告己○○因故而己意中止販賣扣案改造手槍之
      進行，並與戊○○電話聯絡時一直更換交槍地點且未依約
      前往交易地點，致被告戊○○與甲○○、丁○○等人最終
      無法完成改造手槍交易，亦堪認定。
（三）至被告己○○辯稱：伊只是要害共同被告戊○○，並沒有
　    要透過戊○○賣槍云云；被告戊○○辯稱：伊只是想騙丁○○的錢，不是真的要賣槍，實際上伊從頭到尾都沒有槍
      可以賣給他們云云。然與被告二人前開警詢中供述販賣扣
      案手槍之情節相悖，且觀之被告二人警詢時供述情節互核
      相符，並與證人甲○○、丁○○上開證述情節相合，足見
      被告己○○上開辯解係卸責之詞，不足採信。再徵之前開
      電話監聽通話內容，顯示：1 、證人甲○○以00000
      0000號行動電話撥打至0000000000號行動
      電話予被告戊○○，雙方於九十三年四月三十日下午十時
      四十三分許之對話內容「‧‧‧甲（指甲○○；下同）你
      之前不是叫我問鐵阿（台語）的事，我幫你問到了。乙（
      指戊○○；下同）嘿；你跟我說九０有紅外線那一支有沒
      有？乙嘿；甲嘿啊，問了啊；乙那支沒有了啊；甲沒有了
      喔；乙現在剩一支管子啊；甲哇；乙你等一下，等一下？
      （小路問身旁之人：你八釐米那支還在嗎？）；甲管子沒
      有用啦，管子沒有辦法啦；剩一支管子要不要？甲你之前
      不是跟我說三萬五；乙那整支的，他多少要買啦？甲對不
      對～我有替你問了啊，乙嘿？甲有啊，乙好啦，那他有現
      金嗎？甲晚上啊，他叫我問啊；乙那他什麼時候要；甲多
      久；乙等一下，前面有臨檢我現在在開車，你在過二十分
      鐘打電話給我‧‧‧。」2 、證人甲○○以000000
      000號行動電話撥打至0000000000號行動電
      話予證人丁○○，雙方於同日下午十時四十四分許之對話
      內容「‧‧甲（指甲○○；下同）他說還要等二十分鐘；
      乙你說小陸（路）歐；甲嘿啊，說要再等二十分鐘啊；乙
      沒關係啦！甲要晚上交易嗎？乙不要啦，我不要晚上；甲
      那就明天，好不好？好啦，再叫小陸跟我聯絡好了。」3
      、證人甲○○以000000000號行動電話撥打電話
      予被告戊○○，雙方於同日下午十一時十七分許之對話內
      容「‧‧甲（指甲○○；下同）怎麼樣，你叫我打給你啊
      ；乙（指戊○○；下同）好啊，有了啊，怎樣啊；甲有，
      那我是拿錢過去，直接試就可以了嗎？乙你要帶你朋友過
      來歐；甲對啊，就我們兩個而已啊；乙等一下歐‧‧兩個
      小時歐！乙整支給你整理一下？那我跟你講啦，保險一點
      ，我們白天再交易；乙也可以啊；甲有沒有辦法幫我用兩
      支；乙要兩支歐；甲你不是有一支八釐米；乙兩支可以，
      明天早上；甲你一支八釐米，還有呢！乙兩支都是八釐米
      ，一支是九０口徑改八釐米的啦；甲好啦，乙明天早上幾
      點？甲明天早上十點左右，乙十點打給我；甲小陸等一下
      ，明天中午好不好啦。乙中午好啦，確定一個時間就好。
      甲好啦，那我中午打給你啦；乙好啦。」4 、被告戊○○
      以0000000000號行動電話撥打電話予證人甲○○上開行動電話，雙方於同日下午十一時二十四分許之對
      話內容「甲（指戊○○；下同）我朋友要針對你。乙我就
      和我朋友兩個人而已啊，放心啦；甲你朋友他不認識啊。
      你朋友我也不認識啊，小陸（路）對不對。甲看你要不要
      ，不要就算了啊。乙針對我喔？不然我報一個你也認識啊
      ，阿清（指丁○○）你也認識啊。甲阿清我認識，但是我
      只要針對你就好，不行的話包退啦。乙不行包退歐；甲你
      現場就可以看了，可以試了阿，乙好好好，你等一下；甲
      喂，乙（指丁○○；下同）喂，小陸歐！（丁○○將甲○○之電話拿來聽）；甲你是誰？乙阿清啦？之前你叫我幫
      你問的九０，結果你現在九０不見了；甲你跟我一起去也
      可以啊，乙我跟小林（指甲○○）問你的電話，叫小林跟
      我一起去；甲看你要跟我去，還是阿林跟我一起去，乙我
      明天跟我朋友拿錢；甲一起去沒關係，但是很多人，乙我
      們兩個不能同時去喔！甲不用試，不然東西拿給你們，有
      問題再告訴我，乙要不要試；甲對啊，你們自己帶出去試
      一下就知道了，乙改天我朋友開就知道了，又不是我要試
      的，我才不管他；乙佣金你自己有抽起來哼？甲有啦；乙
      油要配多少給我，甲滿筒給你啊；乙明天中午十二點，甲
      好啦；甲好，掰掰，乙我明天拿錢過去。」5 、證人甲○○以000000000號行動電話撥打電話予被告戊○○，雙方於九十三年五月二日下午四時六分許之對話內容
      「‧‧甲（指甲○○；下同）小陸（路）你那個有沒有，
      乙我生病啦，唉‧‧甲喔人家現在錢都準備好了，乙我知
      道啦，等我送完醫院回來再說啦；‧‧‧‧乙到了再打給
      你。」6 、證人丁○○以0000000000號行動電
      話撥打電話予證人甲○○，雙方於九十三年五月二日下午
      四時四十七分許之對話內容「‧‧小陸（路）呢？乙他到
      亞東醫院打電話給我，甲他東西叫人家拿過去歐，乙我等
      他打過來，看情形怎樣，如果好了，我開車就可以馬上過
      去了；甲他那邊用好，我們就帶錢過去了，乙好啦。」7
      、證人甲○○以000000000號行動電話撥打電話
      予被告戊○○，雙方於九十三年五月二日下午五時四分許
      之對話內容「‧‧甲（指戊○○；下同）錢準備好了嗎，
      乙（指甲○○）好了；甲你現在在那兒，乙我現在在板橋
      ；甲那對方呢，乙對方喔，你準備好了，我就去跟他拿錢
      ；甲準備好了，乙好了哼；甲好了，乙好那我現在去弄錢
      ；甲我在家裡，乙那要去哪找你；甲你有開車嗎，乙對啦
      ，那在哪裡，我又不知道你家；甲重慶國中你知道嗎，乙
      我知道，國慶路還是重慶路？甲你到國慶路打電話給我，
      乙我到重慶國中打給你‧‧」8 、證人甲○○以0000
      00000號行動電話撥打電話予被告戊○○，雙方於九
      十三年五月二日晚間七時八分許之對話內容「‧‧甲（指
      甲○○；下同）小陸（路），我已經打十幾通了，乙我不
      知道，你在那兒；甲重慶國中旁邊，乙好；甲現在要去那
      兒，乙就到愛買啊；甲四川路愛買對不對，乙對；甲好啦
      ，乙我走出去找你‧‧。」9 、證人甲○○以00000
      0000號行動電話撥打電話予被告戊○○，雙方於九十
      三年五月二日晚間七時十二分許之對話內容「甲（指指甲○○；下同）喂，乙（指戊○○；下同）小林你在那邊等
      一下；甲怎樣，乙我把人叫過來；甲什麼人，乙拿東西的
      人；甲好不好，乙好。」10、證人甲○○以000000
      000號行動電話撥打電話予被告戊○○，雙方於九十三
      年五月二日晚間七時四十一分許之對話內容「甲（指甲○○；下同）喂，乙你有沒有看到遠東紡織；甲有啊，乙遠
      東紡織對面有全家便利商店；甲有啊，乙全家便利商店轉
      進去；甲全家便利商店轉進去，乙好‧‧。」11、證人甲○○以000000000號行動電話撥打電話予被告戊○○，雙方於九十三年五月二日晚間七時四十三分許之對
      話內容「甲（指甲○○；下同）喂，乙你走進來有沒有看
      見守望相助亭；甲有啊，有守望相助亭看到了，乙守望相
      助亭右轉；甲有，六十二巷，乙直走就看到我了」等語，
      此有臺灣板橋地方法院檢察署九十三年四月五日九十三年
      度乙○博樂監字第０００一二０號通訊監察書及上開電話
      監聽譯文表等件在卷可稽。
（四）茲被告戊○○與證人甲○○、丁○○均供證有上開電話通
      話內容，而觀之上開通話內容，顯示被告戊○○與證人甲○○、丁○○就改造手槍之交易價錢、地點已為具體約定
      ，且上開證人於審理中均證稱被告他們改了好幾個地方，
      說好一手交錢，一手交貨等語（見本院卷第一三八、一四
      二頁），是被告戊○○空言辯稱其係想欺騙甲○○等人的
      錢云云，顯不足採信。此外，並有前開仿ＦＮ廠半自動手
      槍製造之金屬玩具手槍一支（含彈匣一個）扣案可資佐證
      ，而該改造玩具手槍經送刑事警察局鑑定，經以「性能檢
      驗法」鑑驗結果，該槍枝主要零件結構及機械性能均完整
      良好，能發揮擊發適用子彈之功能，故認該槍枝具殺傷力
      ，俱如前述，是被告己○○前開辯稱刑事警察局鑑驗時，
      該手槍並未裝填子彈實射，並無法判斷槍枝能否承受子彈
      之擊發力量云云，及被告戊○○之辯護人辯解：本案實難
      遽認該扣案改造手槍具有殺傷力，並聲請重新鑑定等節，
      均非有據，自無重新鑑定之必要。綜上，被告戊○○確有
      與被告己○○共同販賣扣案手槍之情，其二人上開辯解，
      顯屬無稽，尚難採信。至證人丁○○於審理中改稱被告戊○○後來就交易地點改來改去，好像沒有這一回事（指賣
      槍）云云；證人丁○○於審理中改稱伊當時不確定要買槍
      ，只是想先去看看而已云云，已與各該證人於警詢及本院
      審理中所證情節不合，顯係迴護被告之詞，並非足採。是
      被告己○○、戊○○有共同販賣扣案改造手槍未遂之犯行
      ，應堪認定。本案被告己○○、戊○○共同販賣可發射子
      彈具殺傷力改造手槍未遂之事證明確，其二人之犯行洵堪
      認定，應依法論科。
三、論罪科刑部分：
（一）查被告行為後，槍砲彈藥刀械管制條例業於九十四年一月
      二十六日修正公布施行，於同年月二十八日生效，原第十
      一條未經許可販賣或持有其他可發射子彈具殺傷力之槍砲
      罪刪除，分別改列於修正之第八條第一項、第四項，而其
      中販賣其他可發射子彈具殺傷力手槍部分法定刑亦由五年
      以上有期徒刑，併科新台幣一千萬元以下罰金，修正為無
      期徒刑或五年以上有期徒刑，併科新台幣一千萬元以下罰
      金；持有前開手槍部分法定刑則由一年以上七年以下有期
      徒刑，併科新台幣七百萬元以下罰金，修正為三年以上十
      年以下有期徒刑，併科新台幣七百萬元以下之罰金，比較
      修正前後，以修正前之舊法較有利於被告，依刑法第二條
      第一項但書規定，應適用修正前之槍砲彈藥刀械管制條例
      。被告己○○於上揭時地持有扣案可發射子彈具殺傷力之
      改造手槍，核其所為，係犯槍砲彈藥刀械管制條例第十一
      條第四項未經許可持有可發射子彈具殺傷力之改造手槍罪
      。公訴意旨雖以被告己○○係將購得之玩具手槍委由出售
      者改造為具殺傷力之改造手槍，而認被告涉有修正前同條
      例第十一條第一項之製造具殺傷力之改造手槍罪嫌，惟查
      公訴人所舉出之證據尚不能證明被告己○○有製造具殺傷
      力之改造手槍的犯行（理由詳後述），且原起訴書犯罪事
      實欄既已記載：「‧‧‧己○○即於翌日持前開手槍委由
      出售前開手槍之不詳姓名男子改造為具殺傷力之手槍‧‧
      ‧警方於同日二十二時許，在己○○臺北縣中和市○○路
      十五號地下一樓住處查獲前開手槍」等語，應認公訴人已
      就前揭被告己○○持有可發射子彈具殺傷力改造手槍之部
      分提起公訴，本院得依法審究，併予敘明。
（二）又被告己○○另起意與被告戊○○共同將扣案改造手槍進
      而持向丁○○等人求售，嗣正文因故己意中止進行，致雙
      方無法完成交易，核其等所為，均係犯槍砲彈藥刀械管制
      條例第十一條第五項、第一項未經許可販賣可發射子彈具
      殺傷力改造手槍未遂罪。其等二人所犯上述二罪，有犯意
      之聯絡及行為之分擔，均應論以共同正犯；至證人甲○○
      係為丁○○尋覓改造手槍之買主，而與被告戊○○接洽交
      易事宜，則證人甲○○與被告戊○○、己○○間各有其目
      的，各就其行為負責，彼此間無所謂犯意之聯絡或行為分
      擔可言，併予敘明。又被告己○○、戊○○於著手實行販
      賣具殺傷力改造手槍之行為後，嗣被告己○○因故己意中
      止販賣扣案改造手槍之犯行，致被告戊○○與甲○○、丁○○等人無法完成改造槍枝的交易，顯見被告己○○主觀
      上，在無任何通常障礙事由介入之情況下，出於己意自行
      中止販賣上開改造手槍之進行，核屬中止未遂，而就被告
      戊○○而言，則係障礙未遂，爰就被告己○○、戊○○二
      人所犯共同販賣上開改造手槍未遂，分別依刑法第二十七
      條、第二十六條前段之規定減輕其刑。又被告己○○所犯
      上開非法持有具殺傷力之改造手槍罪、未經許可販賣具殺
      傷力之改造手槍未遂罪等二罪，其罪名不同，而被告己○○於警詢時供承：伊係因好奇而購入並持有扣案之改造手
      槍，嗣因缺錢花用想把槍販售等語，足徵被告己○○係持
      有扣案改造手槍後，因缺錢花用另行起意販賣該改造手槍
      甚明，可知其持有與販賣之犯意各別，行為互異，應分論
      併罰。爰審酌被告二人素行不佳，有臺灣高等法院被告全
      國前案紀錄表二件可稽，其等犯罪之動機、目的、手段，
      被告己○○持有具殺傷力之改造手槍，並與被告戊○○共
      同販賣該改造手槍，犯罪對於社會治安所生危害、被查扣
      之改造手槍一支，與被告己○○因己意中止販賣改造手槍
      之進行，及其二人犯罪後均猶飾詞否認犯行之態度，欠缺
      具體悔悟之表現等一切情狀，就被告己○○所犯上開未經
      許可非法持有改造手槍、販賣改造手槍未遂等部分，分別
      量處如主文第一項所示之刑，罰金部分併諭知易服勞役以
      新台幣九百元即銀元三百元折算一日之標準，並定其應執
      行刑；另就被告戊○○所犯上開未經許可販賣改造手槍未
      遂部分，量處如主文第二項所示之刑，罰金部分併諭知易
      服勞役以新台幣九百元即銀元三百元折算一日之標準，以
      資懲儆。
（三）扣案可發射子彈具殺傷力改造仿ＦＮ廠半自動手槍製造之
      金屬玩具手槍一支（含彈匣壹個；槍枝管制編號0000
      000000）係屬違禁物，俱如前述，應予宣告沒收。
四、不另為無罪諭知部分：
（一）公訴意旨另以：被告己○○於購得上開玩具手槍一支，即
      於翌日持前開手槍委由出售該手槍之不詳姓名男子改造為
      具殺傷力之手槍，因認被告己○○此部分行為係涉犯修正
      前槍砲彈藥刀械管制條例第十一條第一項未經許可製造具
      殺傷力改造手槍罪嫌等語。公訴人認被告己○○涉犯製造
      具殺傷力改造手槍犯行，無非以被告己○○於警詢、偵查
      中自白及扣案具殺傷力改造手槍等為證，作為其主要論據
      。
（二）按「被告之自白，雖為證據之一種，但必與事實相符者為
      限，若其自白顯有疑義，而審理事實之法院，就其職權調
      查之所得，仍未能證明其自白確與事實相符者，自不得據
      為認定犯罪事實唯一之基礎。」最高法院十八年上字第一
      ０八七號著有判例。又「刑事訴訟法第一百五十六條第二
      項規定，被告雖經自白，仍應調查其他必要之證據，以察
      其是否與事實相符。立法目的乃欲以補強證據擔保自白之
      真實性；亦即以補強證據之存在，藉之限制自白在證據上
      之價值。而所謂補強證據，則指除該自白本身外，其他足
      資以證明自白之犯罪事實確具有相當程度真實性之證據而
      言。雖其所補強者，非以事實之全部為必要，但亦須因補
      強證據與自白之相互利用，而足使犯罪事實獲得確信者，
      始足當之。」同院七十四年台覆字第十號判例可資參照。
      本院訊據被告己○○固坦承持有扣案之改造手槍等情，但
      堅決否認有何製造可發射子彈具殺傷力改造手槍之犯行，
      辯稱：扣案改造手槍係伊在臺北縣板橋市○○路橋下一家
      「軍械室」買的，伊買來時就是扣案時的狀態，並未改造
      該手槍，而伊警詢及偵查中供述關於改造該扣案手槍，是
      因同案被告在場，為混淆事實，自己編出來的等語；另辯
      護人為被告己○○辯護稱：本案並未扣得如車床、銼刀、
      或其他組裝槍枝之工具，且被告僅為專科畢業，亦無任何
      證據足證其有改造手槍之專業知識或技能，資為自白之補
      強證據等語。經查：
   1、被告己○○於警詢時供稱：警方所查獲的黑色手槍一支係
      伊以四千五百元在臺北縣三重市○○路之湯臣廣場所購買
      的，買來時槍管並未開通，而現在為警方查獲有開通之槍
      管，係伊於九十三年三月中旬看跳蚤雜誌，在三重市天臺
      廣場，由綽號「小陳」之男子以開通槍管將未通槍管更換
      等語（見偵卷第三十三頁、三十四頁；本院卷第一七六、
      一七七頁）；被告己○○於偵查中供稱：扣案手槍是九十
      三年四中旬在三重湯城廣場某模型店買來的，買來隔天伊
      即拿去請店家將槍管換掉等語（見偵卷第一一０頁）。是
      以，被告己○○關於改造扣案手槍之地點及實際改造之人
      等供述情節前後不一，且被告既於本院審理中否認有委託
      他人改造扣案手槍之犯行，足徵被告前開於警詢、偵查中
      之自白即有前後不一致之瑕疵。況且，卷內並無任何關於
      被告己○○於警詢、偵查中所指為其改造扣案手槍之「小
      陳」或店家的年籍資料以供查證，復無其等實際改造扣案
      手槍之相關事證足供佐證，或其他積極事證用以擔保被告
      己○○警詢、偵查中自白委託他人改造扣案手槍之真實性
      ；而扣案改造手槍係換裝土造金屬槍管改造而成，亦如前
      述，但被告警詢、偵查中自白有前後不一致之瑕疵，已如
      前述，且單以被告持有該扣案改造手槍，實不足以擔保被
      告警詢、偵查中自白之真實性，俱徵被告於警詢、偵查中
      所為委託他人改造扣案手槍之自白的真實性，殊有疑義。
      此外，尚乏其他積極證據證明被告有委託他人製造可發射
      子彈具殺傷力之手槍的犯行。
   2、綜上，公訴人所舉出之證據尚不能確切證明被告己○○有
      製造可發射子彈具殺傷力改造手槍之犯行，本院復查無其
      他積極事證足資證明被告己○○涉有此部分製造具殺傷力
      改造手槍罪嫌，原應為無罪之諭知，惟公訴意旨係認此部
      分與前揭起訴論罪部分具有「高度行為吸收低度行為」之
      關係，爰不另為無罪之諭知。
據上論斷，應依刑事訴訟法第二百九十九條第一項前段，修正前
槍砲彈藥刀械管制條例第十一條第一項、第四項、第五項，刑法
第十一條前段、第二條第一項但書、第二十八條、第二十六條前
段、第二十七條、第五十一條第五款、第七款、第四十二條第二
項、第三十八條第一項第一款，罰金罰鍰提高標準條例第二條，
現行法規所定貨幣單位折算新臺幣條例第二條，判決如主文。
本案經檢察官張云綺到庭執行職務。
中　　華　　民　　國　九十四　年　 六　 月　二十三　　日
　　　　　　　　　刑事刑十八庭  審判長法　官　連育群
                                      法  官  邱育佩
                                      法  官  楊志雄
以上正本證明與原本無異。
如不服本判決應於送達後十日內向本院提出上訴狀。
                                      書記官  胡勤義
中　　華　　民　　國　九十四　年　 六　 月　二十三　　日
附錄本案論罪科刑法條全文：
修正前槍砲彈藥槍砲彈藥刀械管制條例第11條
未經許可，製造、販賣或運輸第四條第一項第一款所稱其他可發
射金屬或子彈具有殺傷力之各式槍砲者，處五年以上有期徒刑，
併科新臺幣一千萬元以下罰金。
未經許可，轉讓、出租或出借前項所列槍砲者，處三年以上十年
以下有期徒刑，併科新臺幣七百萬元以下罰金。
意圖供自己或他人犯罪之用，而犯前二項之罪者，處無期徒刑或
七年以上有期徒刑，併科新臺幣一千萬元以下罰金。
未經許可，持有、寄藏或意圖販賣而陳列第一項所列槍砲者，處
一年以上七年以下有期徒刑，併科新臺幣七百萬元以下罰金。
第一項至第三項之未遂犯罰之。
